【裁判字號】    98,易,1248
【裁判日期】    990318
【裁判案由】    竊盜
【裁判全文】
臺灣桃園地方法院刑事判決              98年度易字第1248號
公  訴  人  臺灣桃園地方法院檢察署檢察官
被      告  丙○○
上列被告因竊盜案件，經檢察官提起公訴（98年度偵字第26118
號），本院判決如下：
    主  文
丙○○結夥三人以上攜帶兇器竊盜，處有期徒刑壹年，並應於刑
之執行前，令入勞動場所強制工作參年。
扣案之油壓剪貳支均沒收。
    事  實
一、丙○○曾前因(一)違反毒品危害防制條例案件，經臺灣臺北地
    方法院以88年度訴字第1228號判決判處有期徒刑8 月，於88
    年12月6 日確定；因(二)竊盜案件，經臺灣板橋地方法院以88
    年度易字第3007號判決判處拘役50日，於88年10月15日確定
    ，經接續執行前開(一)、(二)案件，於89年10月17日執行完畢；
    因(三)違反毒品危害防制條例案件，經臺灣板橋地方法院以90
    年度易緝字第190 號判決判處有期徒刑6 月，於90年11月19
    日確定，因(四)竊盜案件，經臺灣板橋地方法院以90年度易緝
    字第189 號判決判處有期徒刑8 月，於91年2 月4 日確定，
    經接續執行前開(三)、(四)案件，於92年5 月8 日執行完畢；因
    (五)竊盜案件與(六)違反毒品危害防制條例案件，經臺灣臺北地
    方法院以94年度易緝字第70號判決分別判處有期徒刑3 年6
    月、8 月，於94年7 月4 日確定；因(七)偽造文書案件，經臺
    灣臺北地方法院以94年度訴字第20號判決判處有期徒刑7 月
    ，於95年1 月27日確定；因(八)偽造文書等案件，經臺灣新竹
    地方法院以95年度訴字第635 號判決定應執行之刑為有期徒
    刑1 年3 月，於95年10月13日確定；因(九)竊盜案件，經臺灣
    臺北地方法院以94年度易字第2271號判決判處有期徒刑7 月
    ，於95年4 月3 日確定，嗣前揭(六)至(九)案件經減刑並與案件
    (五)合併定應執行之刑為有期徒刑4 年9 月又15日，指揮書所
    定原執行完畢日期為99年4 月15日，惟於98年7 月24日縮短
    刑期假釋出監，迨99年3 月26日方縮刑期滿（前揭各罪均不
    構成累犯），為有犯罪之習慣。
二、詎丙○○仍不知悔改，與乙○○（業據通緝）以及丁○○（
    於警詢時與偵查中冒名邱正良應訊，業據通緝），於98年11
    月16日上午8 時30分許，由丙○○駕駛車牌號碼DO-7683 號
    自用小客車搭載乙○○與丁○○，行經址設桃園縣楊梅鎮○○路5 號之瑞領科技股份有限公司（下稱瑞領公司）前，丙○○見有機可趁，提議入內行竊，三人竟基於共同意圖為自
    己不法所有而竊盜之犯意聯絡，由丙○○攜帶其所有客觀上
    足以危害人之生命身體安全可供兇器使用之油壓剪2 支，三
    人均侵入瑞領公司廠房內（涉犯侵入住居罪嫌，未據告訴與
    起訴）後，共同以前揭油壓剪2 支，剪斷且竊取該廠房內之
    電線3 公斤、電纜線15公斤得手。嗣經瑞領公司員工甲○○
    等人發覺，報警處理當場逮捕，並扣得丙○○所有供行竊用
    之油壓剪2 支。
三、案經桃園縣政府警察局楊梅分局報告臺灣桃園地方法院檢察
    署偵查起訴。
    理  由
一、證據能力：按被告以外之人於審判外之言詞或書面陳述，除
    法律有規定者外，不得作為證據；被告以外之人於偵查中向
    檢察官所為之陳述，除顯有不可信之情況者外，得為證據；
    被告以外之人於審判外之陳述，雖不符前4 條之規定，而經
    當事人於審判程序同意作為證據，法院審酌該言詞陳述或書
    面陳述作成時之情況，認為適當者，亦得為證據；當事人、
    代理人或辯護人於法院調查證據時，知有第159 條第1 項不
    得為證據之情形，而未於言詞辯論終結前聲明異議者，視為
    有前項之同意。刑事訴訟法第159 條第1 項、第159 條之1
    第2 項、第159 條之5 分別定有明文。查證人即共同被告乙○○與丁○○於偵查中向檢察官所為之證述，屬被告以外之
    人於審判外所為之陳述，依刑事訴訟法第159 條第1 項規定
    ，屬傳聞證據。惟現階段刑事訴訟法規定檢察官代表國家偵
    查犯罪、實施公訴，依法其有訊問被告、證人及鑑定人之權
    ，證人、鑑定人且須具結，而實務運作時，檢察官偵查中向
    被告以外之人所取得之陳述，原則上均能遵守法律規定，不
    致違法取供，是以，刑事訴訟法於92年2 月6 日修正時，即
    為兼顧理論與實務，以該法第159 條之1 第2 項規定，除顯
    有不可信之情況者外，得為證據，本院審酌上開證人於偵查
    中向檢察官所為之陳述，已依法具結，又非檢察官非法取供
    ，是無顯有不可信之情況，即應認上開證人於偵查中證述得
    作為證據。又卷附其餘據以認定被告犯罪事實之傳聞證據之
    證據能力，迄本案言詞辯論終結前，當事人與辯護人均未聲
    明異議，揆諸前開法條規定，均得作為證據。
二、認定犯罪事實之證據與理由：前揭犯罪事實，業據被告丙○○於警詢、偵查及本院審判時均坦承不諱，核與共同被告乙○○與丁○○於警詢與偵查中所證情節相符（偵查卷第34頁
    至第37頁、第56頁至第58頁、第78頁至第80頁，本院卷第12
    2 頁背面至第125 頁背面），復經證人即瑞領公司員工甲○○於警詢時指訴歷歷（偵查卷第68頁至第70頁），並有贓物
    具領清單、扣押物品清單、警方查獲現場拍攝照片等件在卷
    可稽（偵查卷第70頁、第74頁至第76頁、第96頁至第97 頁
    ），以及油壓剪2 支扣案可憑。從而，依前揭證人證述、書
    證以及物證等件補強證據，已足資擔保被告所為之任意性自
    白具有相當程度之真實性，而得確信被告前揭自白之犯罪事
    實確屬真實，是以，依刑事訴訟法第156 條第1 項及同條第
    2 項規定，自得依被告前揭自白與各該補強證據認定被告確
    實有於前揭時地與共同被告乙○○以及丁○○所為結夥三人
    以上攜帶油壓剪而以之裁剪竊取電線與電纜線之竊盜犯行。
    次查，扣案之油壓剪2 支為金屬材質，質地堅硬，剪口部分
    且有尖刃而甚鋒利，以之朝人敲擊或刺劃，自可傷及人體、
    危害人命，客觀上對人身安全顯然構成威脅，要屬兇器無誤
    。再查，被告於本院審理時供稱：「（照片所示電纜線就是
    你們剪下的電纜線嗎？）是」、「（有捆成一捆，是你們捆
    的嗎？）是」、「（上面有用藍色繩子綁起來嗎？）是」、
    「（是誰綁的？）乙○○」、「（綁的用意是怕綑好的電纜
    線散開？）應該是」等語（本院卷第123 頁參照），以電線
    與電纜線均係動產，剪下後依各段之長度及重量即可任憑己
    力搬移取置，況又經加以綑綁更可便利攜行，足認被告與乙○○以及丁○○下手行竊，已將竊得之電線與電纜線置於一
    己實力支配之下，渠等行竊之舉自屬既遂，檢察官認係屬未
    遂，尚有誤會，應予敘明。綜上所述，本件事證明確，被告
    竊盜犯行堪以認定，應依法論科。
三、論罪科刑之法律依據：
  (一)核被告所為，係犯刑法第321 條第1 項第4 款、第3 款之結
    夥三人以上攜帶兇器竊盜罪。檢察官誤認被告竊行仍未得逞
    而指其係犯加重竊盜未遂罪嫌，稍有未洽，惟此僅涉及犯罪
    行為階段認定有誤，罪名與應適用法條仍屬同一，自不生變
    更起訴法條之問題，在此敘明。
  (二)被告丙○○與共同被告乙○○以及丁○○就前揭加重竊盜犯
    行，有犯意聯絡與行為分擔，為共同正犯。
  (三)審酌被告前有如事實欄一所載之竊盜犯罪前科，有臺灣高等
    法院被告前案紀錄表在卷可稽（本院卷第4 頁至第12頁背面
    ），素行不佳，本年壯力強，惟僅因貪圖他人財物，竟不思
    正途取得，即恣意實施竊盜犯行，並於本件犯罪歷程所擔任
    之提議竊取、結夥三人、攜帶兇器並下手行竊之支配角色，
    所竊取財物價值與造成瑞領公司損失合計約50,000元，業據
    證人甲○○於警詢時證述詳確（偵查卷第69頁參照），惟坦
    承犯行犯後態度尚為良好，兼衡其所用手段、智識程度等一
    切情狀，量處如主文所示之刑。
  (四)扣案之油壓剪2 支，係被告所有之物，且係供被告與乙○○
    以及丁○○共犯本件竊盜罪所用之物，迭經被告供承詳確，
    爰均依刑法第38條第1 項第2 款之規定，宣告沒收。至扣案
    之被告乙○○所有之測電表1 個，並非供本件犯罪所用之物
    ，業據被告乙○○與丁○○供明在卷（偵查卷第79頁參照）
    ，爰不另宣告沒收。
  (五)按「十八歲以上之竊盜犯、贓物犯，有犯罪之習慣者，得於
    刑之執行前，令入勞動場所強制工作。」竊盜犯贓物犯保安
    處分條例第3 條第1 項定有明文。而保安處分係針對受處分
    人將來之危險性所為之處置，以達教化、治療之目的，為刑
    罰之補充制度。我國現行刑法採刑罰與保安處分雙軌制，係
    在維持行為責任之刑罰原則下，為協助行為人再社會化之功
    能，以及改善行為人潛在之危險性格，期能達成根治犯罪原
    因、預防犯罪之特別目的。是保安處分中之強制工作，旨在
    對嚴重職業性犯罪及欠缺正確工作觀念或無正常工作因而犯
    罪者，強制其從事勞動，學習一技之長及正確之謀生觀念，
    使其日後重返社會，能適應社會生活。竊盜犯贓物犯保安處
    分條例第3 條第1 項規定：「十八歲以上之竊盜犯、贓物犯
    ，有左列情形之一者，得於刑之執行前，令入勞動場所強制
    工作：一、有犯罪習慣者。二、以犯竊盜罪或贓物罪為常業
    者」，即係本於保安處分應受比例原則之規範，使保安處分
    之宣告，與行為人所為行為之嚴重性、行為人所表現之危險
    性及對於行為人未來行為之期待性相當之意旨而制定，而由
    法院視行為人之危險性格，決定應否令入勞動處所強制工作
    ，以達預防之目的（最高法院91年台上字第4625號判決意旨
    參照）。查被告正值青壯，身強體健，仍不思洗心革面，尋
    正途以獲取一己所需財物，結夥三人攜帶兇器下手行竊，前
    已有如事實欄一所載之竊盜犯罪與其他犯罪之科刑執行情形
    ，迭次為事實欄(二)、(四)、(五)、(九)所載竊盜案件之同質犯罪，
    並為事實欄所載(一)、(三)、(六)至(八)所載違反毒品危害防制條例
    與偽造文書案件之異質犯罪，堪認確有犯罪之習慣。次查，
    被告所犯事實欄所載案件(一)至(四)已受刑之宣告執行完畢，甚
    且其所犯事實欄案件(五)至(九)並已受刑之執行近4 年之久（係
    94年9 月9 日起算刑期，亦有前揭臺灣高等法院被告前案紀
    錄表在卷可稽），甫受假釋寬典於98 年7月24日出獄，假釋
    期間尚未屆滿，未幾即再犯本件加重竊盜犯行，益見被告前
    經法院判處罪刑與監獄執刑仍未悛悔，一再犯案，據此不僅
    彰顯其確有犯罪之習慣，尤徵單憑施予刑罰制裁，殊難收矯
    正被告竊盜惡習之功，毫無收戒除其不勞而獲劣性之效，職
    是，僅藉刑之執行既不足以徹底根絕惡性，自有另謀其他處
    遇方式之必要，俾能矯其頑習並防杜再犯，揆諸前揭依最高
    法院91年度台上字第4625號刑事判決意旨，參酌被告前揭犯
    行已顯現之嚴重性、危險性、以及僅科以刑罰宣告絕無矯正
    被告行為之可期待性之事項，認僅予被告有期徒刑之宣告，
    尚不足改變被告犯罪之習慣，為使被告習得將來適應社會生
    活所需，爰依竊盜犯贓物犯保安處分條例第3 條第1 項、第
    4 條、第5 條第1 項前段之規定，諭知被告於刑之執行前，
    令入勞動場所強制工作3 年，以正其行。
據上論斷，依刑事訴訟法第299 條第1 項前段，刑法第28條、第
321 條第1 項第3 款、第4 款、第38條1 項第2 款，竊盜犯贓物
犯保安處分條例第3 條第1 項、第4 條、第5 條第1 項前段，判
決如主文。
本案經檢察官簡方毅到庭執行職務。
中    華    民    國    99    年    3     月    18    日
                  刑事第十一庭  審判長法  官  蔡榮澤
                                      法  官  林蕙芳
                                      法  官  吳宗航
以上正本證明與原本無異。
如不服本判決應於收受本判決後10日內向本院提出上訴書狀，並
應敘述具體理由，如未敘述上訴理由者，應於上訴期間屆滿後20
日內補提理由書狀於本院（均須按他造當事人之人數附繕本）「
切勿逕送上級法院」。
                                      書記官  鄭乃甄
中    華    民    國    99    年    3     月    19    日
附錄本案論罪科刑依據之法條：
中華民國刑法第321條
犯竊盜罪而有左列情形之一者，處6 月以上、5 年以下有期徒刑
：
一、於夜間侵入住宅或有人居住之建築物、船艦或隱匿其內而犯
    之者。
二、毀越門扇、牆垣或其他安全設備而犯之者。
三、攜帶兇器而犯之者。
四、結夥三人以上而犯之者。
五、乘火災、水災或其他災害之際而犯之者。
六、在車站或埠頭而犯之者。
前項之未遂犯罰之。

司法院資訊處製作；財團法人民間司法改革基金會備份。
